【裁判字號】    89,易,178
【裁判日期】    891121
【裁判案由】    贓物
【裁判全文】
臺灣宜蘭地方法院刑事判決                          八十九年度易字第一七八號
    公  訴  人  臺灣宜蘭地方法院檢察署檢察官
    被      告  甲○○
右列被告因贓物案件，經檢察官提起公訴（八十九年度偵字第一五二號），本院判決
如左：
    主  文
甲○○收受贓物，累犯，處有期徒刑參月，如易科罰金，以參佰元折算壹日。
    事  實
一、甲○○曾因違反麻醉管理條例案件，經本院於民國八十六年十一月四日以八十六
    年度易字第六九號判處有期徒刑十月，並於八十七年二月二十七日確定，於八
    十八年二月四日執行完畢。猶不知悔改，明知李嘉興（另案偵辦中）所持有之車
    牌號碼ＧＲＯ─五六六號重型機車（為翁惠美所有，係李嘉興於八十八年十一月
    二十二日在宜蘭縣羅東鎮○○路五─二號所竊，並於八十八年十一月二十五日，
    在宜蘭縣羅東鎮○○街二五○號前，竊取林龍泉所有車牌號碼ＧＷＲ─五九五號
    車牌後，換下原翁惠美車輛之車牌，懸掛其上）係來路不明之贓車，竟基於收受
    贓物之故意，於八十八年十二月中旬某日晚間七時許，在宜蘭縣羅東鎮○○街二
    六一巷四十九號向李嘉興收受前開機車騎乘使用，嗣於八十九年一月三日十一時
    許，在宜蘭縣羅東鎮○○路與民生路口前為警查獲。
二、案經宜蘭縣警察局羅東分局報請台灣宜蘭地方法院檢察署檢察官偵查起訴。
    理  由
一、訊據被告甲○○固坦承有騎用該車之行為，惟矢口否認有收受贓車之犯意，辯稱
    ：因李嘉興說是其舅舅所有，伊始行騎用，僅有懷疑是贓車，並非明知該車係贓
    車云云。惟查：被告供稱知悉騎乘機車需要證件，乃渠竟未向李嘉興索取。又渠
    亦知悉所騎乘之機車車鑰匙孔被撬開、李嘉與所提供之鑰匙插入電門時並不相合
    、加油蓋處被破壞，僅以毛巾塞住及車前行李箱亦被破壞而用橡皮圈圈住等情，
    顯見被告對於所騎乘之車輛係來路不明之贓車等情，應有所明知。此外，系爭車
    牌號碼ＧＲＯ─五六六號重機車及車上所懸掛車牌號碼ＧＷＲ─五九五號車牌係
    李嘉興所偷竊等情，亦有李嘉興之警訊筆錄一份附卷可稽及經被害人翁惠美、林
    龍泉於警訊中指訴綦詳，及車輛竊盜、車牌失竊資料個別查詢報表查詢車輛認可
    資料及贓物認領保管單各二件附卷足資佐證，被告所辯，係卸責之詞，不足採信
    ，事證明確，被告犯行，應堪認定。
二、核被告甲○○所為，係犯刑法三百四十九條第一項之收受贓物罪。又查被告曾因
    違反麻醉管理條例案件，經本院於八十六年十一月四日以八十六年度易字第六九
    號判處有期徒刑十月，並於八十七年二月二十七日確定，於八十八年二月四日
    執行完畢，有臺灣高等法院被告全國前案紀錄表在卷足憑，五年內再犯本件有期
    徒刑以上之罪，為累犯，依法加重其刑。爰審酌被告犯罪之動機、目的、手段，
    犯罪時所受之刺激及其品性、生活狀況、智識程度、犯罪所生之損害，及犯罪後
    態度等一切情狀，量處如主文所示之刑，並諭知易科罰金之折算標準。
據上論斷，應依刑事訴訟法第二百九十九條第一項前段，刑法第三百四十九條第一項
、第四十七條、第四十一條，罰金罰鍰提高標準條例第一條前段、第二條判決如主文
。
中    華    民    國      八十九        年    十一      月    二十一    日
                                  臺灣宜蘭地方法院刑事庭
                                          法  官  謝  佩  玲
右正本證明與原本無異。
如不服本判決，應於判決送達後十日內，向本院提出上訴狀。（應附繕本）
                                          書記官  莊  淑  茹
中    華    民    國      八十九        年    十一      月      三十    日
刑法第三百四十九條第一項
收受贓物者，處三年以下有期徒刑、拘役或五百元以下罰金。


司法院資訊處製作；財團法人民間司法改革基金會備份。
